臺灣臺北地方法院刑事判決　　　　　　　96年度訴字第1309號
公　訴　人　臺灣臺北地方法院檢察署檢察官
被　　　告　甲○○
選任辯護人　鄭崇文律師
　　　　　　許志嘉律師
上列被告因毒品危害防制條例案件，經檢察官提起公訴（96年度
偵字第15367號），本院判決如下：
    主  文
甲○○販賣第二級毒品，未遂，處有期徒刑貳年陸月。
扣案之甲基安非他命壹包（驗餘淨重零點陸柒玖貳公克），沒收
銷燬；扣案之愷他命壹包（驗餘淨重零點肆陸柒參貳公克），沒
收。
    事  實
一、甲○○明知甲基安非他命、愷他命分別係政府公告之第2級
    、第3級毒品，不得持有甲基安非他命，亦不得意圖販賣而
    持有甲基安非他命及愷他命，更不得販賣甲基安非他命及愷
    他命。甲○○於民國96年7月23日23時分許，在台北縣永和
    市DE M P O舞廳處，自年約27歲綽號之「猴子」朋友處，受
    贈第2級毒品甲基安非他命（下簡稱甲基安非他命）及第3級
    毒品愷他命（下簡稱愷他命）各1包，本預備供其自己施用
    ，然因其外祖母恰於96年7月間死亡，甲○○欲前往奔喪，
    卻缺錢坐車，其遂萌販賣持有之上開甲基安非他命及愷他命
    之犯意，意圖營利，便於96年7月24日13時10分許，在臺北
    市○○街147巷1之2號2樓住所，在「粉色豆豆聊天室（16-1
    8歲）」內，以「賣褲糖▁即do▁K7需再密」為暱稱，在電
    腦網路聊天室內表明販賣愷他命、甲基安非他命之意思，並
    靜待有意購買甲基安非他命、愷他命之人與其接觸，以便完
    成交易。嗣有臺北市政府警察局大同分局員警張津華執行電
    腦網路巡邏勤務，上網發現甲○○之暱稱，得悉甲○○販賣
    毒品之意思，遂以甲○○所留之ＭＳＮ帳號與之聯絡，甲○
    ○遂允諾以總共新台幣（下同）3200元之代價，販賣甲基安
    非他命、愷他命各1包給張津華，並留下張津華所提供之其
    同分局員警吳仁成之行動電話號碼，做為相互聯絡之方式，
    而約定於臺北市○○街與水源路口交貨，嗣於同日20時25
    分許，甲○○依約出現，並於將甲基安非他命、愷他命各1
    包交付員警吳仁成時，遭在該地埋伏之張津華等人查獲，並
    扣得上開甲基安非他命1包（原淨重0.6800公克，驗餘淨重
    0.679 2公克）及愷他命1包（原淨重0.4710公克，驗餘淨重
    0.4632公克）。
二、案經臺北市政府警察局大同分局報請臺灣臺北地方法院檢察
    署檢察官偵查起訴。
    理  由
一、訊據被告甲○○對上開事實坦承不諱（見本院96年10月5日
    審判筆錄），核與證人證人即查獲之員警張津華於接受檢察
    官訊問時所證述於電腦網路發現被告欲販賣毒品，遂與被告
    聯絡並約定以3200元之價格向被告購買上開毒品，再於上開
    時地利用被告交付毒品予員警吳仁成時逮捕被告，並扣得上
    開毒品之情節相符（見96年度偵字第15367號卷第73、74頁
    ），又有上開毒品共2包扣案可資佐證（扣案之物品經送驗
    結果，分別驗出甲基安非他命及愷他命成分，且該包甲基安
    非他命原淨重0.6800公克，驗餘淨重0.6792公克，而另1包
    愷他命則淨重0.4710公克，驗餘淨重0.4632公克之事實，則
    有交通部民用航空局航空醫務中心96年8月6日毒品鑑定書附
    卷可稽，見96年度偵字第15367號卷第68頁），又被告之尿
    液經送驗結果，未驗出毒品反應之事實，亦有台灣尖端先進
    生技醫藥股份有限公司96年8月1日濫用藥物檢驗報告附卷可
    參（見96年度偵字第15367號卷第58頁），據此足見被告於
    本院審理時之自白，與事實相符，堪予採信。綜上，本件事
    證明確，被告上開犯行，足堪認定，應予論罪科刑。
二、按甲基安非他命及愷他命分別係政府公告之第2級、第3級毒
    品，被告自綽號之「猴子」朋友處，受贈上開甲基安非他命
    及愷他命各1包，本預備供其自己施用，然因其外祖母恰於
    96年7月間死亡，被告欲前往奔喪，卻缺錢坐車，其利用電
    腦網路表明欲販賣上開甲基安非他命及愷他命之意思，可見
    被告意圖營利，確有販賣之犯意無訛。且被告既先有販賣之
    犯意，並利用電腦網路表明販賣毒品之意，足見被告已著手
    實施販賣上開甲基安非他命及愷他命之犯行，因此本件雖因
    員警張津華於電腦網路發現被告欲販賣毒品，再與被告聯絡
    並約定以3200元之價格向被告購買上開毒品，自非屬陷害教
    唆，被告上開販賣甲基安非他命及愷他命之犯行，自應論罪
    （最高法院93年度台上字第1704號判決意旨參照）。又本件
    被告雖如前述已著手實施販賣上開甲基安非他命及愷他命之
    犯行，但因員警張津華發現被告欲上開毒品後，為能查獲被
    告販賣上開毒品犯行，便偽稱欲購買上開毒品，足見員警張
    津華並無買受上開毒品之真意，事實上雙方不能真正完成買
    賣上開毒品之行為，因此被告依員警張津華之要求將上開甲
    基安非他命及愷他命交付予另一員警吳仁成之行為，尚難論
    予販賣既遂，僅應論予販賣未遂。是被告所為，係犯毒品危
    害防制條例第4條第6項第2項之販賣第2級毒品未遂罪及同條
    例第4條第6項第3項之販賣第3級毒品未遂罪。被告持有甲基
    安非他命之低度行為，及意圖販賣而持有甲基安非他命及愷
    他命之低度行為，均為其販賣甲基安非他命及愷他命之高度
    行為所吸收，均不另論罪。被告以一行為觸犯上開二罪名，
    應依想像競合犯規定，依較重之販賣第2級毒品未遂罪處斷
    ，且被告所為係未遂犯，依法減輕其刑。本院審酌被告所犯
    之販賣第2級毒品罪之法定刑為無期徒刑或7年以上有期徒刑
    ，唯被告販賣上開毒品之原因，及欲販賣之數量微薄，又屬
    未遂，且被告前無販賣第2級、第3級毒品前科，此有台灣高
    等法院被告前案紀錄表附卷可參，依上開法定刑量處，實有
    「情輕法重」之情形，衡其犯罪之情狀實堪憫恕，爰依刑法
    第59條規定，予以減輕其刑，並依法遞減之。爰審酌被告為
    二專畢業，已服完兵役待業中，及其犯罪之動機、目的、手
    段，暨其犯罪後坦承犯行，態度尚稱良好等一切情狀，量處
    如主文第一項所示之刑，以資懲儆。
三、扣案之甲基安非他命1包，驗餘淨重0.6792公克，為查獲之
    第2級毒品，應依毒品危害防制條例第18條第1項前段規定宣
    告沒收銷燬。另扣案之愷他命1包，驗餘淨重0.4632公克，
    係被告販賣之標的，因被告販賣愷他命行為，如前述已構成
    犯罪，上開1包愷他命屬不受法律保護之違禁物，應依刑法
    第38條第1項第1款規定宣告沒收（最高法院95年度台上字第
    911號判決意旨參照）。
據上論斷，應依刑事訴訟法第299條第1項前段，毒品危害防制條
例第4條第6項第2項、第3項、第18條第1項前段，刑法第11條前
段、第55條、第25條第2項、第59條、第38條第1項第1款判決如
主文。
本案經檢察官賴秋萍到庭執行職務
中　　華　　民　　國　　96　　年　　10　　月　　12　　日
　　　　　　　　　刑事第十三庭審判長法　官  黃俊明
                                    法　官  張文俊
                                    法　官  郭顏毓
上正本證明與原本無異。
如不服本判決，應於判決送達後10日內向本院提出上訴狀 (應抄
附繕本)。
                                    書記官  黃鈴容
中　　華　　民　　國　　96　　年　　10　　月　　12　　日
附錄法條：
毒品危害防制條例第4條
製造、運輸、販賣第一級毒品者，處死刑或無期徒刑；處無期徒
刑者，得併科新臺幣 1 千萬元以下罰金。
製造、運輸、販賣第二級毒品者，處無期徒刑或 7 年以上有期徒
刑，得併科新臺幣 7 百萬元以下罰金。
製造、運輸、販賣第三級毒品者，處 5 年以上有期徒刑，得併科
新臺幣 5 百萬元以下罰金。
製造、運輸、販賣第四級毒品者，處 3 年以上 10 年以下有期徒
刑，得併科新臺幣 3 百萬元以下罰金。
製造、運輸、販賣專供製造或施用毒品之器具者，處 1 年以上 7
年以下有期徒刑，得併科新臺幣 1 百萬元以下罰金。
前五項之未遂犯罰之。
